臺灣臺中地方法院刑事裁定
110年度聲字第3671號
聲  請  人  臺灣臺中地方檢察署檢察官
受  刑  人  鄧士緯



上列聲請人因受刑人數罪併罰有二裁判以上，聲請定其應執行之
刑（110年度執聲字第2460號），本院裁定如下：
    主    文
甲○○犯如附表所示各罪所處之刑，應執行有期徒刑玖年貳月。
    理    由
一、按「數罪併罰，有2裁判以上者，依刑法第51條規定，定其
    應執行之刑」刑法第53條定有明文。又「數罪併罰，分別宣
    告其罪之刑，宣告多數有期徒刑者，於各刑中之最長期以上
    ，各刑合併之刑期以下，定其刑期。但不得逾30年」刑法第
    51條第5款亦定有明文。復按「裁判確定前犯數罪者，併合
    處罰之。但有下列情形者，不在此限：（一）得易科罰金之
    罪與不得易科罰金之罪。（二）得易科罰金之罪與不得易服
    社會勞動之罪。（三）得易服社會勞動之罪與不得易科罰金
    之罪。（四）得易服社會勞動之罪與不得易服社會勞動之罪
    。前項但書情形，受刑人請求檢察官聲請定應執行刑者，依
    第51條規定定之」刑法第50條明揭此旨。
二、查本件受刑人甲○○因犯強制性交等罪，經臺灣高等法院臺中
    分院及本院先後判處如附表所示之刑，且均經確定在案，有
    上開案件判決書各1件及臺灣高等法院被告前案紀錄表1件附
    卷可稽。而關於受刑人所犯如附表編號1、4至9所處各罪為
    不得易科罰金且不得易服社會勞動之罪，與如附表編號2至3
     所處之罪為得易科罰金且得易服社會勞動之罪，依刑法第5
    0條第1項但書之規定，原不得併合處罰，然檢察官係應受刑
    人之請求而聲請定應執行刑，此有卷附臺灣臺中地方檢察署
    刑法第50條第1項但書案件是否請求定應執行刑調查表1份在
    卷為憑。茲檢察官聲請定其應執行之刑，本院審核認聲請為
    正當，應予准許。爰審酌受刑人之行為態樣、受刑人違反之
    嚴重性、刑度之外部限制，且貫徹刑法量刑公平正義理念之
    內部限制等一切情狀，定其應執行刑如主文所示。
三、依刑事訴訟法第477條第1項，刑法第50條第2項、第53條、
    第51條第5款，裁定如主文。
中　　華　　民　　國　　110 　年　　10　　月　　14　　日
                  刑事第八庭    法  官  王靖茹
上正本證明與原本無異。
如不服本裁定，應於送達後5日內，向本院提出抗告狀。（應附
繕本）
                                書記官  林奕珍
中　　華　　民　　國　　110 　年　　10　　月　　14　　日
 
附表：受刑人甲○○定應執行刑案件一覽表
編　  　　　號  1 2 3 罪　  　　　名  強制性交 毒品危害防制條例之施用第二級毒品 毒品危害防制條例之施用第二級毒品 宣　  告  　刑  有期徒刑3年2月 有期徒刑3月 有期徒刑3月 犯  罪  日  期  109年3月21日 109年7月13日 109年5月15日　 偵查（自訴）機關年度案號  臺灣臺中地方檢察署109年度偵字第17504號 臺灣臺中地方檢察署109年度偵字第21959、21961、22672號、109年度毒偵字第2539、2945號 臺灣臺中地方檢察署109年度偵字第2710號 最　後　　事 實 審 法　　院 臺灣臺中地方法院 臺灣臺中地方法院 臺灣臺中地方法院  案　　號 109年度侵訴字第108號 109年度簡字第1217號 109年度簡上字第541號  判決日期 109年10月28日 109年10月28日 110年3月25日 確　 定　　判　 決 法　　院 臺灣臺中地方法院 臺灣臺中地方法院 臺灣臺中地方法院  案　　號 109年度侵訴字第108號 109年度簡字第1217號 109年度簡上字第541號  判　　決確定日期 109年11月24日 109年12月1日 110年4月20日 是否為得易科罰金、社會勞動之案件  不得易科罰金、不得易服社會勞動 得易科罰金、得易服社會勞動 得易科罰金、得易服社會勞動 備註  臺灣臺中地方檢察署109年度執字第17657號 臺灣臺中地方檢察署110年度執字第19號 臺灣臺中地方檢察署110年度執字第5240號   （編號1至7各罪，經臺灣高等法院臺中分院以110年度聲字2085號裁定應執行有期徒刑8年）   
　　　
編　　　　　號  4 5 6 罪　　　　　名  毒品危害防制條例之販賣第二級毒品 毒品危害防制條例之販賣第二級毒品 毒品危害防制條例之販賣第二級毒品 宣　　告　　刑  有期徒刑1年3月 有期徒刑3年8月 有期徒刑3年7月 犯　罪　日　期  109年4月1日 109年6月14日 109年7月14日 　 偵查（自訴）機關年度案號  臺灣臺中地方檢察署109年度偵字第21959、21961、22672號 臺灣臺中地方檢察署109年度偵字第21959、21961、22672號 臺灣臺中地方檢察署109年度偵字第21959、21961、22672號 最　後　　事 實 審 法　　院 臺灣高等法院臺中分院 臺灣高等法院臺中分院 臺灣高等法院臺中分院  案　　號 109年度上訴字第238號 109年度上訴字第238號 109年度上訴字第238號  判決日期 110年4月1日 110年4月1日 110年4月1日 確　 定　　判　 決 法　　院 臺灣高等法院臺中分院 臺灣高等法院臺中分院 臺灣高等法院臺中分院  案　　號 109年度上訴字第238號 109年度上訴字第238號 109年度上訴字第238號  判　　決確定日期 110年5月3日 110年5月3日 110年5月3日 是否為得易科罰金、社會勞動之案件  不得易科罰金、不得易服社會勞動 不得易科罰金、不得易服社會勞動 不得易科罰金、不得易服社會勞動 備註  臺灣臺中地方檢察署110年度執字第6834號 （編號1至7各罪，經臺灣高等法院臺中分院以110年度聲字2085號裁定應執行有期徒刑8年）   
　　　
編　　　　　號  7 8 9 罪　　　　　名  毒品危害防制條例之販賣第二級毒品未遂 加重詐欺 加重詐欺 宣　　告　　刑  有期徒刑2年7月 有期徒刑1年3月 有期徒刑1年1月 （共10罪） 犯　罪　日　期  109年7月15日　 109年6月1日 109年6月1日至 109年6月11日 偵查（自訴）機關年度案號  臺灣臺中地方檢察署109年度偵字第21959、21961、22672號 臺灣臺中地方檢察署109年度偵字第19343、31505號 臺灣臺中地方檢察署109年度偵字第19343、31505號 最　後　　事 實 審 法　　院 臺灣高等法院臺中分院 臺灣臺中地方法院 臺灣臺中地方法院  案　　號 110年度上訴字第238號 109年度金訴字第522號 109年度金訴字第522號  判決日期 110年4月1日　 110年6月15日 109年6月15日 確　 定　　判　 決 法　　院 臺灣高等法院臺中分院 臺灣臺中地方法院 臺灣臺中地方法院  案　　號 109年度上訴字第238號 109年度金訴字第522號 109年度金訴字第522號  判　　決確定日期 110年5月3日 110年7月13日 110年7月13日 是否為得易科罰金、社會勞動之案件  不得易科罰金、不得易服社會勞動 不得易科罰金、不得易服社會勞動 不得易科罰金、不得易服社會勞動 備註  臺灣臺中地方檢察署110年度執字第6834號（編號1至7各罪，經臺灣高等法院臺中分院以110年度聲字2085號裁定應執行有期徒刑8年） 臺灣臺中地方檢察署110年度執字第10805號（編號8、9定應執行之刑有期徒刑2年2月）